【裁判字號】    98,消債更,1
【裁判日期】    980527
【裁判案由】    更生事件
【裁判全文】
臺灣臺東地方法院民事裁定             98年度消債更字第1號
聲  請  人
即  債務人  甲○○
上列當事人因消費者債務清理事件聲請更生，本院裁定如下：
    主  文
聲請人甲○○自民國九十八年六月三日十六時起開始更生程序。
命司法事務官進行本件更生程序。
    理  由
一、按法院開始更生程序之裁定，應載明其年、月、日、時，並
    即時發生效力，消費者債務清理條例第45條第1 項定有明文
    。次按債務人對於金融機構因消費借貸、自用住宅借款、信
    用卡或現金卡契約而負債務，在聲請更生或清算前，應提出
    債權人清冊，以書面向最大債權金融機構請求協商債務清償
    方案，並表明共同協商之意旨；協商成立者，應以書面作成
    債務清償方案，由當事人簽名、蓋章或按指印；協商不成立
    時，應付與債務人證明書；亦為同法第151條第1項及第4 項
    所明定。
二、聲請人意旨略以：聲請人現任職於祥益飯包店，每月固定薪
    資為新臺幣（下同）16,000元，然因扶養父母每月需支出5,
    000 元，名下並無財產，故其確實有不能清償債務情事，前
    已提出債權人清冊，以書面向最大債權金融機構臺灣土地銀
    行請求共同協商債務清償方案，惟因無法負擔任何還款條件
    而協商不成立，且其無擔保或無優先權之債務總額未逾1,20
    0 萬元，復未經法院裁定開始清算程序或宣告破產，爰向本
    院聲請更生等語。
三、經查：聲請人所主張之上開事實，業據提出財產及收入狀況
    說明書、債權人清冊、戶籍謄本、財團法人金融聯合徵信中
    心當事人綜合信用報告、前置協商不成立通知書、聲請人與
    父母之財政部臺灣省南區國稅財產歸屬資料清單、民國95及
    96年綜合所得稅各類所得資料清單、勞工保險被保險人投保
    資料表為證。觀之聲請人父親林顯揚及母親許秋美民國95年
    均無所得，96 年所得各為78,000元及200,000元，父親名下
    財產有汽車一輛，母親則無財產等情，核予不能維持生活要
    件相符，渠等應有受聲請人扶養之權利，故聲請人陳稱每月
    分別支付雙親2,500元應屬可信。參以聲請人前2年平均每月
    收入為14,167元，堪認聲請人主張目前每月薪資16,000元可
    採，參酌內政部公告97年度臺灣省每人每月最低生活費標準
    9,829 元，以此作為聲請人每月必要支出，並扣除每月應付
    之扶養費5,000元後，僅餘1,171元（計算式：16,000－9,82
    9－5,000＝1,171 ），且聲請人名下並無財產，核予不能清
    償債務或有不能清償之虞相合。又聲請人於聲請前已提出前
    置協商，另查聲請人並無債務人有消費者債務清理條例第 6
    條第3項、第8條或第46條各款所定駁回更生聲請之事由存在
    ，揆諸首開規定，則聲請人聲請更生，應屬有據，爰裁定如
    主文。
中    華    民    國    98    年    5     月    27    日
                  民事庭    法      官  傅曉瑄
上為正本係照原本作成
本件不得抗告
本裁定已於98年6月3日16時公告。
中    華    民    國    98    年    5     月    27    日
                            書  記  官  陳俊吉


司法院資訊處製作；財團法人民間司法改革基金會備份。
